臺灣高等法院民事裁定　　　　　　　　　96年度破抗字第45號
抗　告　人　甲○○
上列抗告人因聲請宣告破產事件，對於中華民國96年 6月20日臺
灣臺北地方法院96年度破字第63號所為裁定提起抗告，本院裁定
如下：
    主  文
抗告駁回。
抗告程序費用由抗告人負擔。
    理  由
一、本件抗告人在原法院聲請意旨略以：抗告人前因父母離異，
    由母親獨力扶養長大，而母親除需負擔家中支出外，尚須償
    還民間債務，抗告人係擔任職業軍人，為求母親不再為債務
    所苦，乃陸續以軍人身分申辦信用卡、現金卡，以預借現金
    及信用貸款等方式為母親償還債務及支應家中開銷，致陷入
    以卡養卡、以債養債之窘境；抗告人共積欠17家銀行債務，
    合計債務金額為新臺幣（下同）424萬5,106元，而聲請人目
    前有現金存款30萬0,758元，每月薪資約為 4、5萬元不等，
    並擁有坐落於台北市○○路242巷38號3樓房屋 1戶，其價值
    約 150萬元，抗告人所負債務遠大於資產，抗告人曾聲請債
    務協商，惟協商後每月應清償之金額為5萬2,064元，而抗告
    人每月薪資扣除生活費及撫養家屬之費用後，實不足以支應
    按月應清償之協商金額，是抗告人顯不能清償債務，為此聲
    請宣告抗告人破產云云。
二、惟按破產，對債務人不能清償債務者，宣告之，破產法第57
    條定有明文。所謂債務人不能清償其債務，係指債務人之財
    產狀態，對於一般金錢債務長久的不能支付而言。債務人能
    否支付，不能僅以債務人之現實財產為標準，必待動員其信
    用、勞力等力量，仍屬資力不足清償債務時，始足當之。
三、經查，抗告人所負債務總額為424萬5,106元（見原法院卷14
    、15頁）；而依抗告人主張，其資產尚有寄放於第三人蔡佳
    錡帳戶內之現金30萬0,758元、及市價約150萬元之門牌號碼
    台北市○○路242巷38號3樓房屋 1戶，暨其擔任現役職業軍
    人之每月薪資約4、5萬元（見原法院卷6、13、17、18頁）
    。雖抗告人之上開現實資產總額， 較諸其所負債務， 不足
    200 餘萬元，一時固無法清償其全部債務。然抗告人擔任現
    役職業軍人之薪資所得，高於最低生活水準；且抗告人係民
    國69年11月30日出生，目前僅年滿26歲，則計算其工作期間
    至60歲止，抗告人能以工作獲取收入之期間尚有將近34年，
    苟能儉省，必有餘款足供分期清償債務，尚難認抗告人對於
    其債務，已達「長久的不能支付」之情形。至抗告人所提出
    之「無擔保債務還款計畫」（見原法院卷11、12頁），則僅
    係抗告人與債權人銀行雙方協商、退讓之結果，縱抗告人以
    其目前情況，無法依該還款計畫履行，亦難逕認抗告人已不
    能清償其債務。是依抗告人之現實財產、信用、勞力等財產
    狀態觀之，其尚非不能清償債務，揆諸前揭說明，抗告人聲
    請宣告破產，殊有未合，自屬不應准許。從而原裁定駁回抗
    告人所為宣告破產之聲請，並無不合。抗告論旨指摘原裁定
    不當，聲明廢棄，為無理由。
三、據上論結，本件抗告為無理由，依破產法第 5條，民事訴訟
    法第495條之1 第1項、449條第1項、第95條、第78條，裁定
    如主文。
中　　華　　民　　國　　96　　年　　7 　　月　　17　　日
                  民事第六庭
                      審判長 法  官 林鄉誠
　　　　　　　　　　　       法  官 許紋華
　　　　　　　　　　　       法  官 梁玉芬
正本係照原本作成。
本裁定除以適用法規顯有錯誤為理由，並經本院許可外，不得再
抗告。如提起再抗告，應於收受後10日內委任律師為訴訟代理人
向本院提出再抗告狀。並繳納再抗告費新台幣１千元。
中　　華　　民　　國　　96　　年　　7 　　月　　18　　日
　　　　　　　　　　　　　　 書記官 常淑慧
